【裁判字號】    98,聲,151
【裁判日期】    980415
【裁判案由】    返還提存物
【裁判全文】
臺灣桃園地方法院民事裁定               98年度聲字第151號
聲  請  人  護來新藥科技股份有限公司（原名台灣富來國際股
            份有限公司）
法定代理人  甲○○
相  對  人  乙○○
上列當事人間聲請返還提存物事件，本院裁定如下：
    主  文
本院八十七年度存字第一五○九號擔保提存事件聲請人所提存之
擔保金新台幣貳拾伍萬柒仟元，准予返還。
    理  由
一、聲請人護來新藥科技股份有限公司原名為台灣富來國際股份
    有限公司，此稽聲請人於本院97年度全聲字第325 號撤銷假
    扣押事件所提經濟部公司執照（檔案標號：00000000）影本
    1份無訛，合先敘明。
二、本件聲請意旨略以：聲請人前依鈞院87年度全一字第1584號
    民事裁定，以新台幣（下同）257,000 元為相對人供擔保後
    ，對相對人之財產為假扣押強制執行（鈞院87年度執全字第
    1240 號） 。茲因聲請人業已撤銷上開假扣押裁定暨撤回上
    開假扣押強制執行，並寄發存證信函予相對人定21日以上期
    間催告相對人就上開擔保金行使權利，惟相對人並未行使。
    爰依民事訴訟法第104 條第1 項第3 款之規定，聲請裁定准
    予返還提存物。
三、按訴訟終結後，供擔保人證明已定20日以上之期間，催告受
    擔保利益人行使權利而不行使者，法院應依供擔保人之聲請
    ，以裁定命返還其提存物，民事訴訟法第104 條第1 項第3
    款前段定有明文。前開規定，於其他依法令供訴訟上之擔保
    者準用之；同法第106 條前段亦有規定。而訴訟終結，宜從
    廣義解釋，包括執行程序終結在內。故供擔保人於執行程序
    終結後，證明已定20日以上之期間，催告受擔保利益人行使
    權利而未行使者，法院即得依上開規定裁定准許返還提存物
    。
四、聲請人上開主張，業據其提出本院97年度全聲字第325 號撤
    銷假扣押裁定暨確定證明書1 份、民事撤回假扣押執行聲請
    狀（87年度執全字第1240號）1 份、桃園地方法院民事執行
    處函2 紙、郵局存證信函1 份、臺灣郵政掛號郵件收件回執
    1 紙（以上皆為影本）為證，並經本院依職權調閱上開卷宗
    ，核閱屬實。聲請人於上開假扣押執行事件終結後，以存證
    信函定21日之期間通知相對人就其因上開假扣押所受損害行
    使權利而未行使一節，亦有聲請人所提存證信函影本、本院
    民事紀錄科查詢表2 紙、電話紀錄表4 紙附卷可稽。本件聲
    請人聲請返還上開擔保金，核無不合，應予准許。爰裁定如
    主文。
中    華    民    國    98    年    4     月    15    日
                  民事庭法  官  陳雪玉
如不服本裁定應於送達後10日內向本院提出抗告狀，並應繳納抗
告費新台幣1000元。
上列正本證明與原本無異。
中    華    民    國    98    年    4     月    20    日
                        書記官  吳瓊英


司法院資訊處製作；財團法人民間司法改革基金會備份。
